RAFAEL GRELLERT WIEGAND

Centro - Pelotas/RS

E-MAIL: rafaelwiegand@hotmail.com

Celular/Whatssapp: (53) 991339333

Linkedin: https://www.linkedin.com/in/rafael-wiegand-87777b268/

RESUMO PROFISSIONAL

Sou formado no IFSUL pelotas como Técnico em mecânica e atuo nessa área mais de 7 anos, trabalhando como programador de torno CNC (comando numérico computadorizado) para a usinagem de peças metálicas, com auxílio de instrumentos de medição como paquímetros, micrômetros e súbitos para manter o controle das medidas especificadas nas fichas técnicas.

OBJETIVO

Procuro oportunidade área de TI, para isso estou me qualificando na faculdade de Engenharia de Software e também fazendo cursos em linguagens de programação como HTML,CSS,JAVASCRIPT,PYTHON e LINGUAGEM C, assim adquirindo mais conhecimento. Tenho conhecimento técnico, disposição em contribuir para o crescimento da empresa, capacidade de adaptação, proatividade e comprometimento.

FORMAÇÃO

Ensino Técnico completo – Técnico em mecânica IFSUL Pelotas

Bacharelado engenharia de software – Unicesumar (Em andamento)

Inglês - IFSUL Pelotas (em andamento)

EXPERIÊNCIA PROFISSIONAL

01/04/2024 - atual - AMFTEK

Cargo – operador de torno CNC

02/03/2017 - 02/03/2024 – Hidro jet Equipamentos Hidráulicos Itda

Cargo: Programador de máquinas - Ferramenta com comando numérico

Atividades: Programar torno CNC na linguagem FANUC e MAZAK para usinagem de peças,

Ajuste de medidas, acompanhamento de medidas nas fichas técnicas

02/09/2015 - 21/02/2017 - Emak Esquadrias de Madeira e Alumino Kuhn Itda

Cargo: Carpinteiro

Atividades: Montagem de esquadrias de madeira e modulo steel frame

HABILIDADES

Trabalho em equipe

Habilidades de comunicação

Cursando linguagens de programação front-end e back-end

Proatividade e iniciativa para resolução de problemas

Comprometimento com as normas e regulamentos da empresa